臺灣新北地方法院三重簡易庭小額民事判決
　　　　　　　　　　　　　　　　　110年度重小字第998號
原　　　告　謝朝楓　
被　　　告　李雲云　
上列當事人間請求侵權行為損害賠償事件，經本院於民國110 年
10月26日言詞辯論終結，判決如下：
    主  文
被告應給付原告新臺幣貳萬零陸佰壹拾叁元，及自民國一百一十
年五月十日起至清償日止，按年息百分之五計算之利息。
原告其餘之訴駁回。
訴訟費用新臺幣壹仟元由被告負擔新臺幣叁佰貳拾柒元，餘由原
告負擔。
本判決原告勝訴部分得假執行。但被告如以新臺幣貳萬零陸佰壹
拾叁元為原告預供擔保後，得免為假執行。
原告其餘假執行之聲請駁回。
    事 實 及 理 由
一、原告主張：緣被告於民國109 年12月11日，駕駛車牌號碼00
    0-0000號自用小客車，在新北市三重區河邊北街100 巷內之
    停車場，因有駕駛不慎之過失，撞及原告駕駛其所有之車牌
    號碼000-0000號自用小客車（下稱系爭車輛），造成系爭車
    輛受損，經原告支付修復費用計新臺幣（下同）62,998元，
    被告自應負損害賠償責任。為此，爰依侵權行為損害賠償之
    法律關係提起本件訴訟，求為判決：被告應給付原告62,998
    元，及自起訴狀繕本送達翌日起至清償日止，按年息百分之
    5 計算之利息。並陳明願供擔保請准宣告假執行。
二、被告則請求駁回原告之訴，暨陳明如受不利判決，願供擔保
    請准宣告免為假執行，並以：兩車固於前揭時、地發生碰撞
    ，惟當時被告係自停車格中緩慢駛出，且發動車輛後有先觀
    察附近並無其他車輛移動，始將車輛開出停車格，詎料原告
    駕駛汽車疾速而來，被告閃避不及，方才發生本件事故，此
    由原告所駕駛之車輛刮痕是由左前車門延伸到左後車門一節
    即足徵之，被告認為原告就本件車禍之發生有過失，其請求
    被告賠償全部車損云云，實無理由。又原告並未提出證據證
    明其為車主，則原告逕以車輛所有權人身分自居並請求被告
    賠償車損云云，亦無理由。再查，依原告提出之估價單所載
    ，該車領照日期為2018年11月13日，顯然並非新車，而原告
    主張之金額並未計算折舊，顯非公允。又被告因原告在停車
    內疾速行駛行為致被告車輛受損，被告亦支付5,800 元修復
    費用，原告就被告所受損害即有賠償責任，被告就此部分亦
    主張抵銷等語置辯。
三、本件原告主張系爭車輛於上開時、地與被告車輛發生擦撞致
    受損之事實，業據提出估價單乙份為證。被告對此固不爭執
    ，惟以上開情詞置辯。按起駛前應顯示方向燈，注意前後左
    右有無障礙或車輛行人，並應讓行進中之車輛行人優先通行
    。道路交通安全規則第89條第1 項第7 款定有明文。又道路
    交通安全規則係依道路交通管理處罰條例第92條第1 項規定
    訂定之，而依道路交通管理處罰條例第3 條第1 款之規定，
    道路係指公路、街道、巷衖、廣場、騎樓、走廊或其他供公
    眾通行之地方，該條款雖未明確規定本件肇事地點即停車場
    係屬該款道路釋義中之「其他供公眾通行之地方」，然一般
    停車場，係供特定多數人停車之用，亦經常於停車場內駕車
    行駛或徒步行走，仍具有相當之危險性，為保障在停車場之
    人車安全，應認汽車駕駛人行駛於停車場之車道時，仍應遵
    守上開交通安全規則之規定。經查，經本院依職權向新北市
    政府警察局三重分局調取本件道路交通事故調查卷宗可知，
    被告車輛係自停車格內駛出後偏左切出，系爭車輛則沿停車
    場車道直行，有員警繪製現場圖可按，參以本件事故發生之
    過程，經本院當庭勘驗停車場監視錄影畫面及系爭車輛行車
    紀錄器畫面，勘驗結果為：( 一) 原告行車紀錄器檔案：原
    告車輛進入停車場，向前直行，被告車輛自左側停車格向前
    駛出。兩車發生碰撞。( 二) 停車場監視錄影畫面檔案：畫
    面右上角起始時間為2020/12/11/16:22:26 ，於右上時間16
    : 22:28 ，被告車輛自停車格68號向前駛出，於右上時間16
    :22:30可見畫面下方原告車輛駛入，行駛車道中間，至被告
    車前稍偏右行駛，被告車輛向前駛出後，偏左切出，被告車
    頭與原告左側車身發生碰撞。足認被告自停車格內駛出時，
    本應注意行車起駛前應注意前後左右有無障礙或車輛行人，
    並應讓行進中之車輛行人優先通行，且依當時情形並無不能
    注意之情事，詎其竟疏未注意讓其右方直行而來駕駛系爭車
    輛之原告優先通行，貿然自停車格內向前偏左切出，致2 車
    發生擦撞，其具有過失甚明。被告辯稱其並無過失云云，委
    不足採。
四、按因故意或過失，不法侵害他人之權利者，負損害賠償責任
    ；又汽車、機車或其他非依軌道行駛之動力車輛，在使用中
    加損害於他人者，駕駛人應賠償因此所生之損害；另被保險
    人因保險人應負保險責任之損失發生，而對於第三人有損失
    賠償請求權者，保險人得於給付賠償金額後，代位行使被保
    險人對於第三人之請求權。但其所請求之數額，以不逾賠償
    金額為限，民法第184 條第1 項前段、第191 條之2 前段及
    保險法第53條第1 項分別定有明文。又物被毀損時，被害人
    除得依民法第196 條請求賠償外，並不排除民法第213 條至
    第215 條之適用。而依民法第196 條請求賠償物被毀損所減
    少之價額，得以修復費用為估定之標準，但以必要者為限（
    例如︰修理材料以新品換舊品，應予折舊）。系爭車輛因被
    告之過失侵權行為受損，是被告自應負損害賠償責任。又系
    爭車輛為原告所有，於107 年10月（推定15日）出廠，有原
    告提出之行車執照可按，依行政院公布之固定資產耐用年數
    表及固定資產折舊率表，自用小客車耐用年數5 年，依定率
    遞減法每年折舊千分之369 ，其最後1 年之折舊額，加歷年
    折舊累積額，總和不得超過該資產成本原額之10分之9 ，另
    依營利事業所得稅查核準則第95條第6 項規定「固定資產提
    列折舊採用定率遞減法者，以1 年為計算單位，其使用期間
    未滿1 年者，按實際使用之月數相當於全年之比例計算之，
    不滿1 月者，以1 月計」，故系爭車輛自出廠日迄109 年12
    月11日事故發生時，已使用2 年2 月。又系爭車輛支出之修
    復費用為62,998元（零件34,762元、工資28,236元），有估
    價單及結帳清單可按。惟零件部分係以新品換舊品，其以新
    品取代舊品間之差價應予折舊扣除，則零件部分扣除折舊額
    後，原告所得請求之零件費用應為12,990元（計算書詳如附
    表所示，元以下四捨五入）。至於工資部分，則毋庸折舊。
    故原告得請求之修復費用共計41,226元（計算式：12,990＋
    28,236＝41,226）。
五、復按損害之發生或擴大，被害人與有過失者，法院得減輕賠
    償金額，或免除之。前二項之規定，於被害人之代理人或使
    用人與有過失者，準用之。民法第217 條第1 項及第3 項分
    別定有明文。此項規定之目的在謀求加害人與被害人間之公
    平，故在裁判上法院得以職權減輕或免除之。最高法院亦著
    有97年度台上字第1291號判決意旨可資參照。又汽車行駛時
    ，駕駛人應注意車前狀況及兩車並行之間隔，並隨時採取必
    要之安全措施；又按行經設有彎道、坡路、狹路、狹橋、隧
    道、學校、醫院標誌之路段、道路施工路段、泥濘或積水道
    路、無號誌之交岔路口及其他人車擁擠處所，或因雨霧致視
    線不清或道路發生臨時障礙，均應減速慢行，作隨時停車之
    準備。道路交通安全規則第94條第3 項前段、第93條第1 項
    第2 款分別定有明文。本件事故之發生，被告固有過失，然
    本件原告自停車場入口駛入直行，明知系爭停車場入場車道
    上，左側停車格內之車輛隨時有駛出交會之可能性，本應注
    意車前狀況，隨時採取必要之安全措施，並應注意減速慢行
    ，作隨時停車之準備，且依當時情形並無不能注意之情事，
    詎其竟疏未注意及此，貿然前行，適被告自其左前方之停車
    格駛出，致2 車發生碰撞，應認其同有過失。則本院綜合雙
    方過失情節及相關事證，認兩造同為肇事原因，其應負擔之
    過失程度應各為50% ，始屬相當。準此，原告因本件事故所
    受之損害41,226元，扣除應減輕被告50% 之賠償責任後，原
    告得請求被告賠償之金額應為20,613元（計算式：41,226元
    ×50% ＝20,613元) 。
六、另被告抗辯其駕駛之車輛亦因此受損，已支出修復費用5,80
    0 元，就此部分主張抵銷等語，並提出宏泰汽車估價單乙份
    為據。然按債務之抵銷，以雙方當事人互負債務為必須具備
    之要件，若一方並未對他方負有債務，即無抵銷之可言。查
    被告所駕駛之車牌號碼000-0000號自用小客車之所有權人即
    車主係登記為訴外人李武雄，有公路監理電子閘門查詢汽車
    車籍資料乙份可按，則上開車輛縱使亦因本件事故受損，然
    難認被告因此受有損害，是以，原告並未對被告負有損害賠
    償債務，核與上開抵銷要件不符，故被告所為抵銷抗辯，洵
    屬無據，不應准許。
七、綜上所述，原告依侵權行為之法律關係，請求被告應給付20
    ,613元，及自起訴狀繕本送達翌日即110 年5 月10日起至清
    償日止，按年息5%計算之利息，為有理由，應予准許；逾此
    部分之請求，為無理由，應予駁回。
八、本件原告勝訴部分，係適用小額程序所為被告敗訴之判決，
    爰依民事訴訟法第436 條之20規定，依職權宣告假執行，並
    依被告聲請酌定相當金額准許被告供擔保後免為假執行。至
    原告敗訴部分，其假執行之聲請，即失其依據，應併予駁回
    。
九、本件事證已臻明確，兩造其餘主張、攻擊防禦方法及所提之
    證據，均核與本件判決所認結果不生影響，爰毋庸逐一再加
    論述，附此敘明。
十、訴訟費用負擔之依據：依民事訴訟法第436 條之19、第79條
    規定，確定訴訟費用額為1,000 元（即第一審裁判費），由
    被告負擔327 元，餘由原告負擔。
中    華    民    國   110    年    11    月    9     日
                  三重簡易庭  法  官  王士珮
以上正本係照原本作成。
如不服本判決，應於送達後20日內，向本院提出上訴狀，並表明
上訴理由（上訴理由應表明1、原判決所違背之法令及具體內容
。2、依訴訟資料可認為原判決有違背法令之具體事實。），如
於本判決宣示後送達前提起上訴者，應於判決送達後20日內補提
上訴理由書（須附繕本），如未於上訴後20日內補提合法上訴理
由書，法院得逕以裁定駁回上訴。
中    華    民    國   110    年    11    月    9     日
                              書記官  楊家蓉
 附表
 折舊時間           金額
 第1年折舊值        34,762×0.369=12,827
 第1年折舊後價值    34,762-12,827=21,935
 第2年折舊值        21,935×0.369=8,094
 第2年折舊後價值    21,935-8,094=13,841
 第3年折舊值        13,841×0.369×(2/12)=851
 第3年折舊後價值    13,841-851=12,990